臺灣高等法院刑事判決　　　　　　　　　九十一年度上易字第一四三五號
　　上　訴　人
　　即　被　告　乙○○
　　　　　　　　周俞呈(即甲○.
右上訴人，因妨害婚姻案件，不服臺灣新竹地方法院九十年度易字第三一五號，中華
民國九十一年四月十日第一審判決（起訴案號：臺灣新竹地方法院檢察署九十年度偵
續字第五號）提起上訴，本院判決如左：
    主      文
上訴駁回。
    事實及理由
一、本案經本院審理結果，第一審認被告乙○○犯刑法第二百三十九條前段之通姦罪
    ，周俞呈（原名甲○○）犯刑法第二百三十九條後段之相姦罪，各判處有期徒刑
    月，並均諭知易科罰金折算之標準為三百元折算一日，認事用法及量刑均無不
    當，應予維持，並引用第一審判決書記載之事實、證據及理由。
二、被告乙○○上訴意旨略以：原判決都是用推論而非直接證據，判處被告罪刑，被
    告退伍時因無親友可供臨時急需聯絡之用，才請求甲○○提供地址以備臨時聯絡
    使用，甲○○產子生產紀錄單上配偶欄內係護士要求陪產人員之被告乙○○出具
    身分證，護士擅自填寫被告為甲○○之配偶，自不得據此認定甲○○之子為被告
    與周女所生，而認被告與周女有通姦行為；被告甲○○上訴意旨略以：被告之子
    周浩然非被告與乙○○所生，生產紀錄單上所填配偶為乙○○係護士所擅填，自
    與被告等無涉，被告與乙○○係舊識，乙○○幫忙被告處理一些雜事亦屬事理之
    常，自難據此認定被告與乙○○有相姦行為云云，均指摘原判決不當。
三、原判決依被告等通信內容，被告乙○○請假陪甲○○生產，而周女生產紀錄單上
    配偶欄記載為乙○○，被告乙○○八十三年七月至大眾電腦股份有限公司任職時
    ，其人事基本資料上之聯絡地址係填載被告甲○○當時之住所即台北縣土城市○
    ○路○段一二０巷五號八樓，電話亦填載周女之聯絡電話，而未填載其妻或其他
    親屬之住址為聯絡地址。原審法院綜合全部卷證，依上開間接證據認被告二人來
    往密切，應可推斷二人有通姦及相姦之事實，經核並無不當。被告二人既有上開
    不利之證據，竟堅拒周浩然及被告乙○○為親子鑑定，而以維護個人隱私為遁詞
    ，尤非可採。被告二人上訴否認犯罪，核無理由，應該駁回。
四、原判決正本事實欄第五行「嗣羅雲於．．．」應更正為「嗣丙○○於．．．」，
    理由欄三(一)第七行「及很美往漂亮的新娘．．．」應更正為「及很美很漂亮的新
    娘．．．」，理由欄三(三)第十九行「否則其有可能知悉．．．」應更正為「否則
    豈有可能知悉．．．」、理由欄三、(四)第三行「而被告周敏為．．．」應更正為
    「而被告甲○○為．．．」，第六行「必可始真相還原」，應更正為「必可使真
    相還原」。據上論結欄贅引罰金罰鍰提高標準條例第一條前段應更正之。
五、據上論斷，應依刑事訴訟法第三百七十三條、第三百六十八條，判決如主文。
本案經檢察官蔡薰慧到庭執行職務。
中      華      民      國    九十一    年      八      月      三十    日
                              臺灣高等法院刑事第四庭
                                  審判長法  官    蔡  永  昌
                                        法  官    蔡  光  治
                                        法  官    陳  榮  和
右正本證明與原本無異。
不得上訴。
                                        書記官    劉  麗  芬
中      華      民      國    九十      年      九      月     三       日
附錄：本案論罪科刑法條全文
刑法第二百三十九條
有配偶而與人通姦者，處一年以下有期徒刑；其相姦者亦同。
